【裁判字號】    95,婚,152
【裁判日期】    950711
【裁判案由】    離婚
【裁判全文】
臺灣臺南地方法院民事判決               95年度婚字第152號
原      告  甲○
被      告  乙○○
                        之5
上列當事人間請求離婚事件，本院判決如左：
    主    文
准原告與被告離婚。
訴訟費用由被告負擔。
    事    實
甲、原告方面：
一、聲明：求為判決如主文所示。
二、陳述：兩造於民國（下同）90年間結婚，被告於婚前以原告
          之名義購買房屋，並分別向土地銀行及慶豐商業銀行
          貸款，惟婚後被告因賭博電動玩具而積欠大筆卡債、
          信債，致無法繳納銀行之貸款，又被告未告知原告早
          已停繳銀行之貸款，致慶豐商業銀行向本院起訴請求
          清償借款，房屋被本院拍賣，原告只好離家，從此分
          居近5年，被告每逢假日都在賭博，兩造間之婚姻已
          難以維持，故依民法第1052條第2項之規定，訴請離
          婚。
三、證據：提出戶籍謄本、1月份普卡消費明細暨收費收執表、
          臺灣臺南地方法院臺南簡易庭94年度南簡字第956號民
          事判決、94年度拍字第636號民事裁定等各1份，並聲
          請訊問證人即原告之母親林秀美。
乙、被告方面：
一、聲明：原告之訴駁回。
二、陳述：被告固經常賭博電動玩具，且尚積欠銀行約新臺幣（
          下同）二百多萬元之借款，惟被告並未犯下重大錯誤
          ，而原告自結婚以來，一直未與被告同居，被告亦不
          知原告居住何處，故被告不同意離婚。
    理    由
一、原告主張兩造於90年間結婚，被告於婚前以原告之名義購買
    房屋，並分別向土地銀行及慶豐商業銀行貸款，惟婚後被告
    因賭博電動玩具而積欠大筆卡債、信債，致無法繳納銀行之
    貸款，又被告未告知原告早已停繳銀行之貸款，致慶豐商業
    銀行向本院起訴請求清償借款，房屋被本院拍賣，原告只好
    離家，從此分居近5年，被告每逢假日都在賭博，兩造間之
    婚姻已難以維持，故依民法第1052條第2項之規定，訴請離
    婚等語，被告則以被告固經常賭博電動玩具，且尚積欠銀行
    約二百多萬元之借款，惟被告並未犯下重大錯誤，而原告自
    結婚以來，一直未與被告同居，被告亦不知原告居住何處，
    故被告不同意離婚等語置辯。
二、經查被告對於渠賭博及尚積欠銀行二百多萬元借款之事實並
    不爭執，又據證人林秀美證稱：「被告信用貸款的卡債都寄
    到我家來，所以我知道他欠了三百多萬的信用貸款，房貸是
    我女兒在還，信貸是被告在還。當著我的面，被告是沒有打
    過我女兒，被告現在還是有到電動玩具店打電動，一輸就是
    一萬多元，我有和他通電話，我知道他現在還在賭。」等語
    （參見95年6月15日本院言詞辯論筆錄），再觀諸原告提出
    之1月份普卡消費明細暨收費收執表、臺灣臺南地方法院臺
    南簡易庭94年度南簡字第956號民事判決、94年度拍字第636
    號民事裁定所載，顯然被告確有賭博及高額負債之情事至明
    。
三、按良好之經濟係維繫美滿及和諧婚姻之重要支柱，而經濟能
    否良好全依賴夫妻能否共同努力而定。本件被告身為職業軍
    人，每月收入約有五萬六千元左右，此已為被告於95年7月4
    日本院言詞辯論時陳述明確，有該日言詞辯論筆錄1份可憑
    ，衡情只要被告能量入為出，節約開銷，應可維持小康之局
    面，更不致積欠龐大之債務才是，但被告卻因喜好賭博電動
    玩具致負債累累，又因負債致房屋遭本院拍賣，現仍尚積欠
    約二百萬元之借款未還，此種狀況自會造成原告精神上相當
    大之壓力及痛苦，整日生活在惶恐與不安中，原告自無法與
    被告繼續共同生活，兩造間之婚姻自有難以維持之重大事由
    ，而該事由應由被告單獨負責，應認被告之行為應已符合民
    法第1052條第2項離婚之要件，故被告所辯，應不可採，原
    告訴請離婚，應有理由，應予准許。
四、據上論結，本件原告之訴為有理由，依民事訴訟法第78條，
    判決如主文。
中    華    民    國    95    年    7    月    11     日
                           家事庭法  官  彭振湘
右正本與原告無異。
如對本判決上訴，須於判決送達後20日內向本院提出上訴狀。
中    華    民    國    95    年    7    月    11     日
                                 書記官  蕭伊舒


司法院資訊處製作；財團法人民間司法改革基金會備份。
